

TOMASZ KURZACZ

RETUSZER / JUNIOR GRAFIK 3D

KIM JESTEM

Od ponad 4 lat specjalizuję się w postprodukcji zdjęć produktowych.

Moje atuty to poczucie estetyki, sumenność oraz dbałość o szczegóły.

Od roku zajmuję się modelowaniem 3D w programie Blender.

Szukam pracy zdalnej, gdzie będę spełniał się zawodowo realizując wytyczne firmy.

SKĄD JESTEM

Obecnie mieszkam w Piekarach Śląskich.

DANE KONTAKOWE

Tel.: 516 770 026

E-mail: tomek.kurzacz@gmail.com

UMIEJĘTNOŚCI / TECHNOLOGIE

Grafika komputerowa:

- Adobe Photoshop
- Adobe Lightroom
- CorelDraw

Grafika 3D:

- Blender (modelowanie, teksturowanie)

Technologie webowe:

- HTML
- CSS
- JavaScript (podstawy)

Google office:

- Google Docs
- Google Sheets (podstawy)

MOJE ZAINTERESOWANIA

- grafika komputerowa
- sport
- gotowanie
- tworzenie stron internetowych

JEZYK OBCY

Język angielski na poziomie A2

SZKOLENIA

Szkoła Programowania

Coders Trust Polska

- certyfikat: Front-End Developer

Platforma Edukacyjna Online

eduweb.pl

- certyfikat: podstawy technologii JavaScript

Doświadczenie Zawodowe

Freelancer

2015 - obecnie Grafik & Web Developer

Do tej pory współpracowałem z:

Firma Abisal Sp. z o.o.:

- postprodukcja zdjęć produktowych
- stała współpraca z fotografem

Zespół muzyczny "Fungus Combo":

- projekt oraz realizacja strony internetowej
- projekt logo zespołu
- projekt graficzny wizytówki

funguscombo.pl

Muzyk Tomasz Grzyb:

- projekt oraz realizacja strony internetowej
- projekt logo

tomaszgrzyb.com.pl

Firma krawiecka "Złotą Igłą Szyte"

- projekt logo firmy

Expondo

2021 - 2022 Grafik

- postprodukcja zdjęć produktowych
- retusz zdjęć lifestyle
- modelowanie 3D
- teksturowanie modeli 3D
- prezentacja modelu 3D produktów

Westwing

2020 -2021

Grafik (projekt)

- formatowanie zdjęć pod urządzenia mobilne
- postprodukcja zdjęć produktowych

8a

2018 - 2020

Grafik

- postprodukcja zdjęć produktowych
- obsługa platformy Magento
- stałe monitorowanie kategorii produktowych

EDUKACJA

Makrokierunek

2009 - 2013

Politechnika Śląska w Gliwicach

- inżynier

PORTFOLIO



tomaszkurzacz.github.io/portfolio/